【裁判字號】    94,易,150
【裁判日期】    950630
【裁判案由】    竊盜
【裁判全文】
臺灣新竹地方法院刑事判決               94年度易字第150號
公  訴  人  臺灣新竹地方法院檢察署檢察官
被      告  丙○○
上列被告因竊盜案件，經檢察官提起公訴（93年度偵字第4071號
），本院判決如下：
    主  文
丙○○連續攜帶兇器竊盜，累犯，處有期徒刑壹年。
扣案之扳手、十字起子及鑰匙各壹支，均沒收。
    事  實
一、丙○○曾因違犯毒品危害防制條例案件，於民國90年5月7日
    經本院以89年度訴字第611號判決判處有期徒刑8月確定，於
    91年12月11日執行完畢。復意圖為自己不法之所有，且基於
    概括之犯意，而連續為下列竊盜2次行為：
  (一)先於93年7月28日晚間10時起到隔日即29日上午7時30分許止
    之該段時間內之某時，在新竹市○○路315巷1號前，以自備
    鑰匙1支，竊取甲○○所有車牌號碼HNR─519號之重型機車
    得手。
  (二)再於93年7月29日上午11時許，騎乘上開竊得之機車，抵達
    新竹市○○路9巷2號，將機車停放大門前，隨即進入上址大
    樓4樓內（侵入建築物部分未據告訴），持其所有客觀上、
    足以危害人生命、身體，可作為兇器使用之活動扳手及十字
    起子各1支，竊取乙○○所有之鋁門窗條1批共54條得手，並
    已將部分鋁門窗條搬上機車，在搬運剩餘鋁門窗條時，為正
    於該大樓3樓工作之王正杰發現，會同友人，當場逮捕丙○○，並通知警員到場處理，經警到場並當場扣得丙○○所有
    扳手、十字起子、鑰匙及一字起子各1支。
二、案經甲○○訴由新竹市警察局第二分局報請臺灣新竹地方法
    院檢察署檢察官偵查起訴。
    理  由
一、訊據被告丙○○固坦承有於上揭時、地，攜帶扣案之扳手、
    十字起子竊取鋁門窗條1批共54條得手等情，惟否認有於上
    揭時、地竊取告訴人甲○○所有之機車，辯稱：案發當天是
    姓名、年籍不詳綽號「阿忠」之男子騎乘上揭告訴人甲○○
    所有之機車搭載其到新竹市○○路9巷2號，「阿忠」並與其
    一起在上址4樓拆窗框，後來阿忠先下樓，當其被證人王正
    杰叫住，「阿忠」應是聽到聲音而先行離去云云，惟查：
  (一)告訴人甲○○所有車牌號碼HNR─519號之重型機車係於93年
    7月28日晚間10時許停放在新竹市○○路315巷1號前，而告
    訴人甲○○係於隔日即29日上午7時30分許，發現停放於上
    址之該機車失竊，且查獲之該機車業經告訴人甲○○領回等
    情，業據告訴人甲○○於警詢時指述明確，並有贓物認領保
    管收據1紙在卷可稽。又告訴人甲○○所有而失竊之車牌號
    碼HNR─519號之重型機車，於被告為警於93年7月29日上午
    11時30分許查獲當時，係停放在新竹市○○路9巷2號大門前
    ，且該機車之踏板上已放置一批鋁門窗條等情，有現場查獲
    照片2張（93年偵字第4071號卷第25頁）可按，且為被告於
    本院準備程序供稱：其有將鋁門窗條放置於機車上等情明確
    。又證人王正杰於案發當日係由其同事告知發現在該大樓2
    樓樓梯發現一些拆好之鋁門窗條，進而從監視器中發現被告
    在1樓，拿1袋鋁門窗條放置於機車上，被告返回2樓樓梯口
    欲取走以綁好之鋁門窗鐵條時，由其與同事將被告逮捕並通
    知警察到場，並從監視器畫面中只見到被告1人，且在被告
    身上查獲之鑰匙1支，係被告為證人王正杰等人逮捕後，被
    告要求證人讓被告至樓下取回插在機車上之鑰匙，而由證人
    王正杰之同事至樓下拿取機車鑰匙等情，業據證人王正杰於
    警詢中證述明確，是被告於上揭時、地竊取鋁門窗條被發現
    而遭證人王正杰逮捕當時，上揭告訴人甲○○所有並失竊之
    車牌號碼HNR─519號之重型機車係供被告放置其所竊得之鋁
    門窗條，是該機車係被告實力支配之下應可認定。又在被告
    身上查獲之鑰匙1支，係被告為證人王正杰等人逮捕後，被
    告要求證人讓被告至樓下取回插在機車上之鑰匙，而由證人
    王正杰之同事至樓下拿取機車鑰匙，更可以佐證該機車確係
    由被告使用，並有鑰匙1之扣案可證。且證人王正杰由監視
    器發現被告當時，並未發現有被告所辯稱綽號「阿忠」之男
    子在場，且果真有綽號「阿忠」之男子在現場，則如被告所
    辯「阿忠」係聽到證人叫住被告之聲音始離開現場，其為何
    不直接騎乘機車逃離現場？且被告亦無法提出綽號「阿忠」
    之男子之姓名、年籍以供查證，則顯然係被告遭查獲後企圖
    卸責之詞，不值採信。
  (二)被害人乙○○所有之鋁門窗條1批共54條，係於93年7月29日
    上午11時許，在新竹市○○路9巷2號4樓遭被告以其所有扳
    手及十字起子各1支而竊取，且事後已由被害人乙○○領回
    等情，業據被害人乙○○於警詢中指述明確，並為被告於本
    院審理時所坦承，並有證人王正杰證述被告搬運所竊得之鋁
    門窗條之情節明確，復有現場照片12張、贓物認領保管單1
    紙及扣案扳手、十字起子各1支可證，雖被告辯稱係與姓名
    年籍不詳之綽號「阿忠」男子共同竊取上揭鋁門窗條，惟證
    人王正杰由監視器發現被告當時，並未發現有被告所辯稱綽
    號「阿忠」之男子在場，且被告又無法提出出綽號「阿忠」
    之男子之姓名、年籍以供查證，則顯然係被告遭查獲後企圖
    卸責之詞，不值採信。
  (三)綜上所述，被告先後於上揭時、地竊取告訴人甲○○所有車
    牌號碼HNR─519號之重型機車及被害人乙○○所有之鋁門窗
    條1批共54條之事證明確，應依法論科。
二、論罪科刑：
  (一)查被告於事實欄一(二)竊盜所用扣案之扳手、十字起子各1支
    均係金屬製材質，質地堅硬，依一般社會觀念，均認為足以
    殺傷人之生命、身體之危險物，自屬加重竊盜罪之兇器無訛
    。是核被告事實欄一(一)所為係犯刑法第320條第1項之竊盜罪
    ，被告事實欄一(二)所為係犯第321條第3款攜帶兇器竊盜之加
    重竊盜罪。
  (二)被告先後2次竊盜犯行，時間密接，基本犯罪構成要件相同
    ，顯係基於概括犯意為之，為連續犯，依刑法第56條規定論
    以一攜帶兇器竊盜罪，並加重其刑。
  (三)又被告有如事實欄所述之前科執行情形，有臺灣高等法院被
    告前案紀錄表可稽，其於前案有期徒刑執行完畢後，5年內
    再犯本件有期徒刑以上刑之本罪，為累犯，依法遞加重其刑
    。
  (四)爰審酌被告之素行、犯罪之動機、所竊得之機車及鋁門窗條
    均已由告訴人領回，犯罪所生之危害及犯罪後僅坦承部分犯
    行猶飾詞狡辯態度不佳等一切情狀，量處如主文所示之刑。
  (五)扣案之扳手、十字起子及鑰匙各1支，均為被告所有且用於
    本件犯罪，均應依刑法第38條第1項第2款，宣告沒收。
三、據上論斷，應依刑事訴訟法第299條第1項前段，刑法第56條
    、第321條第1項第3款、第38條第1項第2款，判決如主文。
本案經檢察官邱巧寧到庭執行職務。
中    華    民    國    95    年    6     月    30    日
                  刑事第二庭審判長法  官  王銘勇
                                  法  官  鄭子俊
                                  法  官  方鴻愷
以上正本證明與原本無異。
如不服本判決，應於判決送達後10日內向本院提出上訴狀 (應附
繕本 )，上訴於臺灣高等法院。
中    華    民    國    95    年    6     月    30    日
                                  書記官  吳美雲
附錄本案論罪科刑法條全文：
中華民國刑法第321條
犯竊盜罪而有左列情形之一者，處6月以上、5年以下有期徒刑：
一  於夜間侵入住宅或有人居住之建築物、船艦或隱匿其內而犯
    之者。
二  毀越門扇、牆垣或其他安全設備而犯之者。
三  攜帶兇器而犯之者。
四  結夥三人以上而犯之者。
五  乘火災、水災或其他災害之際而犯之者。
六  在車站或埠頭而犯之者。
前項之未遂犯罰之。


司法院資訊處製作；財團法人民間司法改革基金會備份。
